臺灣宜蘭地方法院交通事件裁定　　　　　96年度交聲字第42號
原處分機關　交通部公路總局臺北區監理所宜蘭監理站
異　議　人
即受處分人　甲○○
上列受處分人因違反道路交通管理處罰條例案件，對於交通部公
路總局臺北區監理所宜蘭監理站民國96年2月27日所為之宜監字
第裁43─ZID001045號裁決聲明異議，本院裁定如下：
    主  文
異議駁回。
    理  由
一、原處分意旨略以：異議人即受處分人甲○○於民國95年10月
    5日13時9分許，駕駛其所有車牌號碼0489—HA號自小客車，
    行經速限70公里之國道五號高速公路北上4.2公里處時，以
    時速85公里行駛，行車速度超過規定之最高速限未滿20公里
    ，經國道公路警察局第九警察隊以公警局交字第ZID001045
    號製單舉發，交通部公路總局臺北區監理所宜蘭監理站遂依
    道路交通管理處罰條例第33條第1項第1款規定，裁處受處分
    人罰鍰新臺幣（下同）3000元。
二、異議意旨略以：異議人於95年10月5日13時9分許，駕駛所有
    之車牌號碼0489—HA號自小客車，行經國道五號高速公路北
    上4.2公里處時並未超速，警方所寄給我的採證相片有缺損
    ，並無法看出我超速。而且警方沒有提出測速儀器合法、準
    確之證據，所提出的認證書只能證明出廠時準確，並不代表
    舉發時也是準確。從而，本件舉發及裁決均不合法，為此，
    聲明異議，請求撤銷原處分。
三、按汽車行駛於高速公路，不遵使用限制、禁止、行車管制及
    管理事項之管制規則，而有行車速度超過規定最高速限之行
    為者，處汽車駕駛人新臺幣3000元以上6000元以下罰鍰，道
    路交通管理處罰條例第33條第1項第1款定有明文。又汽車駕
    駛人之行為有「經以科學儀器取得證據資料證明其行為違規
    」之情形，當場不能或不宜攔截製單舉發者，得逕行舉發，
    同條例第7條之2第1項第7款亦有明定。經查：
（一）異議人曾於95年10月5日13時9分許，駕駛其所有車牌號碼
      0489—HA號自小客車，行經國道五號高速公路北上4.2公
      里處，嗣遭警方以其行駛高速公路，於速限70公里處，以
      時速85公里行駛，超速15公里之理由，逕行舉發開單告發
      等事實，業據異議人供明在卷（見本院卷第21頁），並有
      公警局交字第ZID001045號舉發違反道路交通管理事件通
      知單一件附卷可佐。
（二）其次，異議人所有車牌號碼0489—HA號自小客車，於95年
      10月5日13時9分許，行經國道五號高速公路北上4.2公里
      處時，於速限70公里處，以時速85公里行駛，為舉發機關
      國道公路警察局第九警察隊以雷射測速儀（編號UXO10188
      ）測得並拍下相片之事實，有採證相片一張在卷可稽。又
      上開雷射測速儀係以雷射光束直接瞄準行進中之車輛，屬
      單點單台之測速方式，車輛如有超出設定之速限，即立刻
      鎖定，採證相片內「十字絲」中心點所指之車輛即為超速
      車輛乙節，亦有國道公路警察局第九警察隊95年12月11日
      公警九交字第0950971511號函附卷供參。故異議人所辯「
      警方所提出之採證相片有缺損，並無法看出伊超速。」云
      云，自非可採。
（三）再者，國道公路警察局第九警察隊此次用以測速拍照異議
      人車輛之雷射測速儀（編號UXO10188），業經認證合格之
      事實，有英文認證書一份附卷可資佐證。另依度量衡器檢
      定檢查辦法第3條第3項「公務檢測用雷射測速儀列為應經
      檢定法定度量衡器之規定，自96年1月1日施行，但對於施
      行日前已使用中之公務檢測用雷射測速儀，自97年1月1日
      施行。」之規定，本件國道公路警察局第九警察隊舉發所
      用之雷射測速儀（編號UXO10188），於97年1月1日以後，
      方須送請本國度量衡器檢定機關檢查，故自不得以國道公
      路警察局第九警察隊未提出該雷射測速儀（編號UXO10188
      ）業經本國量衡器檢定機關檢查合格之證明文件，即謂以
      該雷射測速儀（編號UXO10188）所實施之本件測速結果不
      可採。況且，道路交通違規行為之取締，係國道公路警察
      局第九警察隊主要業務之一，雷射測速儀又係其執行超速
      取締業務所憑之主要機具，雷射測速儀之功能是否正常，
      攸關其能否順利遂行勤務，該隊對於雷射測速儀自會為妥
      適之保養與維護，而本件亦無證據顯示舉發所用之雷射測
      速儀（編號UXO10188）經前揭之認證後，有損壞或失常之
      情形，則以該雷射測速儀（編號UXO10188）所測得之異議
      人行車時速，自應認為正確無誤。故異議人空言辯稱「警
      方沒有提出測速儀器合法、準確之證據，所提出的認證書
      只能證明出廠時準確，並不代表舉發時也是準確。」云云
      ，諉無足取。
（四）綜上所述，異議人於95年10月5日13時9分許，駕駛車牌號
      碼0489—HA號自小客車，在最高行車速限為時速70公里之
      國道五號高速公路北上4.2公里處時，以時速高達85公里
      之速度，超速（未滿20公里）行駛之違規事實，已堪認定
      。則國道公路警察局第九警察隊依據前揭雷射測速儀測速
      之結果及採證相片，依道路交通管理處罰條例第7條之2第
      1項第7款、第33條第1項第1款之規定，開立公警局交字第
      ZID001045號舉發違反道路交通管理事件通知單，逕行舉
      發異議人上開違規超速行為，其所為之舉發行為於法並無
      違誤，異議人空言否認有上開遭舉發之超速違規行為，自
      不足採。
四、從而，原處分機關所為之本件裁決，核與前舉道路交通管理
    處罰條例第33條第1項第1款之規定相符，並無違法或不當之
    處，故異議人以首揭情詞，對於上開裁決提起異議，並無理
    由，應予駁回。
五、據上論斷，依道路交通案件處理辦法第19條，裁定如主文。
中　　華　　民　　國　　96　　年　　5　　月　　 31　　日
                  交通法庭  法  官  劉家祥
以上正本證明與原本無異。
如不服本裁定，應於裁定送達後5日內向本院提出抗告狀。（應
附繕本）
                            書記官  邱淑秋
中　　華　　民　　國　　96　　年　　6 　　月　　4 　　日
